【裁判字號】    98,易,729
【裁判日期】    980331
【裁判案由】    竊盜
【裁判全文】
臺灣臺中地方法院刑事判決               98年度易字第729號
公  訴  人  臺灣臺中地方法院檢察署檢察官
被      告  乙○○
                    （另案羈押於臺灣南投看守所）
上列被告因加重竊盜案件，經檢察官提起公訴（97年度偵字第28
630號），本院改依簡式審判程序審理，判決如下：
    主    文
乙○○共同攜帶兇器、毀越門扇、於夜間侵入住宅竊盜，累犯，
處有期徒刑玖月。扣案之螺絲起子壹支沒收。
    事    實
一、乙○○前曾：(1)於民國79年12月14日，因竊盜案件，由臺灣
    士林地方法院以79年度訴字第749 號判處有期徒刑11月確定
    ；(2)繼於80年2月7日，因偽造文書案件，經臺灣士林地方法
    院以79年度易字第1965號判處有期徒刑6 月，得易科罰金確
    定；(3)又於80年間，因竊盜案件，經本院以80年度訴緝字第
    387號判處有期徒刑2年10月（並應於刑前強制工作）確定；
    (4)復於81年2月8日，因竊盜案件，由本院以80年度訴字第21
    07號判處有期徒刑1年確定；(5)再於86年4月12日，因竊盜案
    件，經本院以86年度易字第551號判處有期徒刑2年確定；(6)
    又於87年1月8日，因違反麻醉藥品管理條例案件，由臺灣南
    投地方法院以86年度易字第954號判處有期徒刑4月，得易科
    罰金確定；(7)復於87年5 月11日，因毀損案件，經本院以86
    年度易字第4117號判處有期徒刑5 月，得易科罰金確定；(8)
    再於87年5月23日，因竊盜案件，由本院以87年度易字第606
    號判處有期徒刑3 年，並於刑之執行前令入勞動場所強制工
    作3年確定；(9)另於87年4月10日，因強盜件，由本院以86年
    度訴字第1997號判處有期徒刑3年，經上訴後，於87年7月20
    日由臺灣高等法院臺中分院以87年度上訴字第1315號駁回上
    訴確定；後由本院以96年度聲減字第7540號一案裁定上開(1)
    、(2)、(4)、(6)、(7)所示之宣告刑裁定各予減刑，並就前開(1)
    、(2)、(4)所示減得之刑與上揭(3)所示不應減刑之刑，定應執
    行刑為有期徒刑3年4月，及就前開(6)、(7)所示減得之刑與上
    開(8)、(9)所示不應減刑之刑，定應執行刑為有期徒刑6 年確
    定，並與前揭(5)所示之刑接續執行後，已於97年5 月31日縮
    刑期滿執行完畢。詎仍不知警惕，復與姓名年籍不詳之劉姓
    成年男子共同基於意圖為自己不法所有之犯意聯絡，於97年
    11月3日凌晨1時許，持客觀上足供兇器使用之螺絲起子1 支
    ，前往由甲○○所經營位在臺中市○區○○街51號商店，以
    該起子撬毀鐵捲門後進入屋內（毀損部分未據告訴），接續
    竊取甲○○所有香煙36條及新台幣約5千元硬幣。得手後，2
    人於步出商店之際，為路過之謝達銓發覺，即將竊得之部分
    香煙共9條丟棄並逃逸。嗣為警據報，於同日凌晨1時30分許
    ，在臺中市○區○○路187 號之永豐旅社3樓212房查獲，並
    扣得乙○○遺留在作案現場已折斷之螺絲起子1 支。
二、案經臺中市警察局第一分局報告臺灣臺中地方法院檢察署檢
    察官偵查起訴。
    理    由
壹、程序部分：
一、按簡式審判程序之證據調查，不受刑事訴訟法第159條第1項
    規定之限制，刑事訴訟法第273條之2定有明文。此乃因簡式
    審判程序，貴在審判程序之簡省便捷，故調查證據之程序宜
    由審判長便宜行事，以適當之方法行之即可；又因被告對於
    犯罪事實並不爭執，可認定被告亦無行使反對詰問權之意，
    因此有關傳聞證據之證據能力限制規定無庸予以適用。
二、本件證人甲○○、蔡惠芬、謝達詮於警詢及偵查中所為之陳
    述，雖為審判外之言詞陳述，其性質為傳聞證據；惟本件訴
    訟係適用簡式審判程序，有審判筆錄在卷可稽，是其等於警
    詢及偵查中所為之證言，自得作為認定事實之證據。
貳、實體部分：
一、訊據被告對於上揭犯罪事實坦承不諱，核與證人許源興、蔡
    惠芬及謝達詮於警詢及偵查中證述之情節相符。此外，復有
    刑案現場圖4張、贓物認領保管單1紙及相片16張在卷可佐，
    本件事證明確，被告犯行洵足認定。
二、核被告所為，係犯刑法第321 條第1項第1款、第2款、第3款
    之攜帶兇器、毀越門扇、於夜間侵入住宅竊盜罪。被告與年
    籍不詳之劉姓成年男子，就上開犯行，具有犯意聯絡及行為
    分擔，為共同正犯。被告有事實欄所載之前科，有臺灣臺中
    地方法院檢察署刑案資料查註紀錄表、臺灣高等法院被告前
    案紀錄表各一份在卷可考，其前受有期徒刑之執行完畢後，
    於五年以內故意再犯本件有期徒刑以上之罪，應依刑法第47
    條第1 項之規定論以累犯，並加重其刑。爰審酌被告之素行
    、犯罪之動機、目的係為圖一己之私利、攜帶兇器、毀越門
    扇、於夜間侵入住宅竊盜之手段、竊取財物之價值、對告訴
    人所生之損害及其行為後於偵訊時否認犯行，惟於本院審理
    時則坦認犯行之犯罪後態度等一切情狀，量處如主文所示之
    刑，以示懲儆。扣案已折斷之螺絲起子1 把，為被告所有供
    犯上開加重竊盜犯行所用之物，應依刑法第38條第1項第2款
    之規定，宣告沒收。
據上論斷，應依刑事訴訟法第273 條之1第1項、第299條第1項前
段，刑法第28條、第321 條第1項第1款、第2款、第3款、第47條
第1 項、第38條第1項第2款，刑法施行法第1條之1，判決如主文
。
中    華    民    國    98    年    3     月    31    日
                  刑事第九庭  法  官  高英賓
上正本證明與原本無異。
如不服本判決，應於收送達後10日內向本院提出上訴書狀（應敘
述具體理由並附繕本）。
上訴書狀如未敘述理由，應於上訴期間屆滿後20日內補提理由書
於本院。
                              書記官  司立文
中    華    民    國    98    年    3     月    31    日
附錄論罪科刑法條：
中華民國刑法第321條
犯竊盜罪而有左列情形之一者，處6月以上、5年以下有期徒刑：
一  於夜間侵入住宅或有人居住之建築物、船艦或隱匿其內而犯
    之者。
二  毀越門扇、牆垣或其他安全設備而犯之者。
三  攜帶兇器而犯之者。
四  結夥三人以上而犯之者。
五  乘火災、水災或其他災害之際而犯之者。
六  在車站或埠頭而犯之者。
前項之未遂犯罰之。


司法院資訊處製作；財團法人民間司法改革基金會備份。
